# 请教陈版，求助政府注入的公益性资产如何做账？

提问人：flyoon 时间：2016-04-13 20:39:20
目前在审计一家国企，政府准备对企业注资，用的是公益性的资产，如道路，请问企业要如何做账？ 借什么 ，贷实收资本。我的理解是该公益性的资产未来不会给企业带来经济利益的流入，因此借方不应该是资产类科目，是否可以直接借未分配利润？ 作为所有者权益内部结转？

回答人：chenyiwei
请关注这样操作的合规性：
《财政部 发展改革委 人民银行 银监会关于制止地方政府违法违规融资行为的通知》（财预[2012]463号）：
三、加强对融资平台公司注资行为管理 　　地方政府对融资平台公司注资必须合法合规，不得将政府办公楼、学校、医院、公园等公益性资产作为资本注入融资平台公司。严格执行《土地管理法》等有关规定，地方政府将土地注入融资平台公司必须经过法定的出让或划拨程序。以出让方式注入土地的，融资平台公司必须及时足额缴纳土地出让收入并取得国有土地使用证；以划拨方式注入土地的，必须经过有关部门依法批准并严格用于指定用途。融资平台公司经依法批准利用原有划拨土地进行经营性开发建设或转让原划拨土地使用权的，应当按照规定补缴土地价款。地方各级政府不得将储备土地作为资产注入融资平台公司，不得承诺将储备土地预期出让收入作为融资平台公司偿债资金来源。